【裁判字號】    98,審訴,24
【裁判日期】    980430
【裁判案由】    違反毒品危害防制條例
【裁判全文】
臺灣新竹地方法院刑事宣示判決筆錄      98年度審訴字第24號
公  訴  人  臺灣新竹地方法院檢察署檢察官
被      告  甲○○
                    號
指定辯護人  本院公設辯護人乙○○
上列被告因違反毒品危害防制條例案件，檢察官提起公訴（97年
度毒偵字第2321號）後，經檢察官聲請改依協商程序而為判決，
本院於中華民國98年4 月30日下午4 時，在本院刑事第九法庭宣
示判決，出席職員如下：
                審判長法  官  劉兆菊
法官起立朗讀判決主文、犯罪事實要旨、處罰條文，及告以上訴
限制、期間並提出上訴狀之法院，且諭知記載其內容：
一、主  文：
    甲○○施用第一級毒品，累犯，處有期徒刑玖月；又施用第
    二級毒品，累犯，處有期徒刑伍月；應執行有期徒刑壹年。
二、犯罪事實要旨：
（一）甲○○前於民國91年間，因施用毒品案件，經本院於91年
      10月25日以91年度毒聲字第970 號裁定送觀察、勒戒後，
      因認有繼續施用毒品之傾向，再經本院於92年2 月18日以
      92年度毒聲字第128 號裁定令入戒治處所施以強制戒治，
      於92年12月4 日停止戒治付保護管束出所，並於93年2 月
      19日戒治期滿保護管束未經撤銷以已執行完畢論，而經臺
      灣新竹地方法院檢察署檢察官於93年3 月3 日以93年度戒
      毒偵字第7 號為不起訴處分確定。另於90年間，因傷害、
      妨害自由等案件，經本院於92年6 月13日以91年度訴字第
      738 號分別判處有期徒刑5 月、8 月（其中妨害自由部分
      經最高法院於92年11月20日以92年度臺上字第6506號判決
      處上訴駁回確定），甫於93年11月21日縮刑期滿執行完畢
      。又於94年間，因妨害自由案件，經臺灣高等法院於95年
      5 月4 日以95年度上訴字第100 號判決判處有期徒刑2 年
      ，再經最高法院於95年7 月20日以95年度臺上字第3995號
      判決判處上訴駁回確定，又於95年間，因施用第一、二級
      毒品案件，經本院於95年6 月30日以95年度訴字第459 號
      判判各判處7 月、4 月，前開案件嗣經減刑為有期徒刑1
      年、3 月又15日、2 月，並定應執行有期徒刑1 年4 月(甲)
      確定；又於同年間，因施用第一、二級毒品及持有第二級
      毒品等案件，經本院分別於96年5 月21日以96年度訴字第
      314 號判決各判處有期徒刑8 月、4 月，及於96年5 月23
      日以96年度竹簡字第727 號判決判處有期徒刑5 月，前開
      案件嗣經減刑為有期徒刑4 月、2 月、2 月又15日，並定
      應執行刑有期徒刑7 月又15日(乙)確定；上開(甲)(乙)部分經接
      續執行，補於97年4 月1 日縮刑期滿執行完畢。
  ２、甲○○復於96年間，因違反毒品危害防制條例案件，經
      本院於96年5 月21日以96年度訴字第314 號判處應執行有
      期徒刑10月確定。另於96年間，因持有毒品案件，經本
      院於96年7 月17日以96年度竹簡字第727 號判處有期徒刑
      5 月確定。上開、案件，業經本院於96年8 月24日以
      96年度聲減字第1712號裁定減刑並定其應執行有期徒刑7
      月又15日確定。接續前開（一）部分之執行，迄至97年4
      月1 日縮刑執行完畢。
（二）詎甲○○仍不知悔改，復分別基於施用第一級毒品海洛因
      及第二級毒品甲基安非他命之犯意，於97年5 月29日晚間
      11時許，在新竹市○○路317 巷20號路旁之某自用小客車
      內，先以將第一級毒品海洛因摻入香煙點燃後吸取其煙霧
      之方式，施用第一級毒品海洛因1 次後。再將第二級毒品
      甲基安非他命置於玻璃球吸食器（未扣案）內燒烤後吸取
      其煙霧之方式，施用第二級毒品甲基安非他命1 次。嗣為
      警於97年5 月30日凌晨零時10分許，在新竹市○○路317
      巷20號前查獲，並經其同意採集其尿液送驗，結果呈嗎啡
      、可待因、安非他命、甲基安非他命陽性反應，始查悉上
      情。
（三）案經新竹市警察局移送臺灣新竹地方法院檢察署檢察官偵
      查起訴後，經檢察官聲請認罪協商判決，由本院合議庭裁
      定由受命法官獨任改依協商程序而為判決。
三、處罰條文：
    毒品危害防制條例第10條第1項、第2項，刑法第11條前段、
    第47條第1項、第51條第5款。
四、協商判決除有刑事訴訟法第455條之4第1項第1款於本訊問程
    序終結前，被告撤銷協商合意或檢察官撤回協商聲請者；第
    2款被告協商之意思非出於自由意志者；第4款被告所犯之罪
    非第455條之2第1項所定得以協商判決者；第6款被告有其他
    較重之裁判上一罪之犯罪事實者；第7 款法院認應諭知免刑
    或免訴、不受理者情形之一，及違反同條第2 項「法院應於
    協商合意範圍內為判決；法院為協商判決所科之刑，以宣告
    緩刑或2 年以下有期徒刑、拘役或罰金為限」之規定者外，
    檢察官與被告均不得上訴。
五、如有前項得上訴之情形，得自收受宣示判決筆錄送達之日起
    10日內，向本院提出上訴書狀，上訴於第二審法院。
本案經檢察官王唯怡到庭執行職務。
中    華    民    國    98    年    4     月    30    日
                   刑事第九庭     書  記  官  林兆嘉
                                  審判長法官  劉兆菊
以上筆錄正本係照原本作成。
中    華    民    國    98    年    4     月    30    日
                                  書  記  官  林兆嘉
附錄本案論罪科刑法條全文：
毒品危害防制條例第10條
施用第一級毒品者，處6月以上5年以下有期徒刑。
施用第二級毒品者，處3年以下有期徒刑。


司法院資訊處製作；財團法人民間司法改革基金會備份。
